【裁判字號】    90,毒抗,567
【裁判日期】    900723
【裁判案由】    毒品危害防制條例
【裁判全文】
臺灣高等法院刑事裁定                              九十年度毒抗字第五六七號
    抗 告人 即
    受 處分 人  甲○○
右抗告人因毒品危害防制條例強制戒治案件，經檢察官聲請撤銷停止戒治，不服台灣
板橋地方法院，中華民國九十年六月二十一日第一審裁定（九十年度毒聲字第二五九
二號），提起抗告，本院裁定如左：
    主    文
原裁定撤銷，發回台灣板橋地方法院。
    理    由
一、檢察官在原審聲請意旨略以：受處分人甲○○前因施用毒品案件，經原審以九十
    年度毒聲字第八○四號裁定停止戒治，所餘期間並宣付保護管束，惟受處分人於
    保護管束期間內之民國（下同）九十年五月九日、十六日向臺灣板橋地方法院檢
    察署觀護人室報到時，經該室觀護人採集其尿液送驗結果，呈現安非他命之陽性
    反應，此有檢驗報告表在卷可稽，是受處分人再次施用第二級毒品，有違反毒品
    危害防制條例之行為，其違反保護管束應遵守事項情節重大，依毒品危害防制條
    例第二十二條第二項之規定，聲請撤銷停止戒治，令入戒治處所施以強制戒治。
二、原審依毒品危害防制條例第二十二條第二項，裁定撤銷抗告人之停止戒治，令入
    戒治處所施以強制戒治，固非無見；惟查：抗告人於保護管束期間，故意更犯施
    用第二級毒品，應經法院裁定送勒戒處所觀察、勒戒，始得謂違反保護管束應遵
    守事項情節重大，八十八年四月二十一日修正之毒品危害防制條例施行細則第十
    六條第二款有明定；本件抗告人涉犯施用第二級毒品，是否有經法院裁定送勒戒
    處所觀察、勒戒？攸關得否認為抗告人違反保護管束應遵守事項情節重大，而得
    依毒品危害防制條例第二十二條第二項裁定撤銷停止戒治，原審自應先予查明。
    又抗告意旨以其於九十年三月十五日停止戒治出所後二個多月期間因時常服用藥
    物，遂使其於同年四月十一日、五月九日、五月十六日三次驗尿中，只有五月九
    日及五月十六日兩次呈陽性反應，所陳是否屬實？其既堅詞否認宣付保護管束期
    間並無繼續施用第二級毒品安非他命，則其驗尿呈安非他命陽性反應是否確與施
    用第二級毒品安非他命有關連？若抗告人果真有繼續施用安非他命之犯行，為何
    敢主動提議應再重新採尿檢驗，甚可對之強制採尿？抗告人是否違反保護管束應
    遵守事項情節重大？似仍有未明，原審遽以裁定撤銷停止戒治，尚嫌速斷；抗告
    意旨指摘原裁定不當，尚非全然無理，自應由本院將原裁定撤銷，發回原審法院
    更為查明另作適法之處理。
據上論斷，應依刑事訴訟法第四百十三條，裁定如主文。
中      華      民      國    九十      年      七      月    二十三    日
                            臺灣高等法院刑事第十二庭
                                    審判長法  官  劉  景  星
                                          法  官  陳  博  志
                                          法  官  陳  志  洋
右正本證明與原本無異。
不得再抗告。
                                          書記官  蔡  佩  珊
中      華      民      國    九十      年      七      月    二十三    日


司法院資訊處製作；財團法人民間司法改革基金會備份。
